【裁判字號】    99,訴,2955
【裁判日期】    991029
【裁判案由】    毒品危害防制條例
【裁判全文】
臺灣板橋地方法院刑事判決              99年度訴字第2955號
公  訴  人  臺灣板橋地方法院檢察署檢察官
被      告  甲○○
上列被告因違反毒品危害防制條例案件，經檢察官提起公訴（99
年度毒偵字第5787號），因被告於本院準備程序中就被訴事實為
有罪之陳述，經合議庭評議後，裁定由受命法官獨任進行簡式審
判程式，判決如下：
    主  文
甲○○施用第一級毒品，處有期徒刑柒月，扣案附表一編號一所
示之物沒收銷燬；又施用第二級毒品，處有期徒刑參月，扣案附
表一編號二所示之物沒收銷燬。應執行有期徒刑玖月，扣案附表
一編號一、二所示之物均沒收銷燬。
    事  實
一、甲○○前曾於民國97年間，因施用毒品案件，經本院以97年
    度毒聲字第868 號裁定送觀察、勒戒，嗣因無繼續施用毒品
    之傾向，於97年7 月30日釋放出所，並經臺灣板橋地方法院
    檢察署檢察官以97年度毒偵字第3511號為不起訴處分確定。
    詎竟仍未戒除毒癮，於上開觀察、勒戒執行完畢5 年內，仍
    基於施用第一級毒品之犯意，於99年7 月15日為警採尿前回
    溯26小時內之某時，在其位於臺北縣永和市○○路○ 段173
    巷8 弄10號1 樓之住處內，以將海洛因摻入香菸之方式，施
    用海洛因1 次；另基於施用第二級毒品甲基安非他命之犯意
    ，於同年月13日晚上8 時許，在同上址處，將甲基安非他命
    置於玻璃球吸食器內用火燒烤吸聞所生煙霧之方式，施用甲
    基安非他命1 次。嗣於同年月15日晚上8 時55分許，在同上
    縣中和市○○街104 號1 樓前為警查獲，並扣得如附表一編
    號一所示之海洛因1 小包（淨重0.0090公克，取樣0.0040公
    克鑑定用罄，驗餘淨重0.0050公克及含微量海洛因之包裝袋
    1 個）及如附表一編號二所示之甲基安非他命1 小包（淨重
    0.2530公克，取樣0.0002公克鑑定用罄，驗餘淨重0.2528公
    克及含微量甲基安非他命之包裝袋1 個），且經採集其尿液
    送驗呈海洛因代謝物嗎啡類及安非他命類陽性反應，始查悉
    上情。
二、案經臺北縣政府警察局中和第一分局報請臺灣板橋地方法院
    檢察署檢察官偵查起訴。
    理  由
一、按除被告所犯為死刑、無期徒刑、最輕本刑為三年以上有期
    徒刑之罪或高等法院管轄第一審案件者外，於第一次審判期
    日前之準備程序進行中，被告先就被訴事實為有罪之陳述時
    ，審判長得告知被告簡式審判程序之旨，並聽取當事人、代
    理人、辯護人及輔佐人之意見後，裁定進行簡式審判程序，
    刑事訴訟法第273 條之1 第1 項定有明文。經核本件被告甲
    ○○所犯係死刑、無期徒刑、最輕本刑為三年以上有期徒刑
    以外之罪，其於準備程序中就被訴之事實為有罪陳述，經法
    官告知簡式審判程序之旨，並聽取公訴人、被告之意見後，
    本院爰依首揭規定，合議裁定由受命法官獨任進行簡式審判
    程序，合先敘明。
二、上開犯罪事實，業據被告甲○○於本院準備程序及審理中自
    白不諱，並有為警查獲之如附表一編號一及如附表一編號二
    所示之物扣案可證，復有前述附表一編號一及如附表一編號
    二所示扣案物之照片6 張附卷可參。又被告經警查獲後，於
    99年7 月15日，在臺北縣政府警察局中和第一分局南勢派出
    所採尿液，經送台灣檢驗科技股份有限公司以酵素免疫分析
    法初驗及氣相層析質譜儀複驗，均呈鴉片類及安非他命類陽
    性反應，此有台灣檢驗科技股份有限公司濫用藥物尿液檢驗
    報告1 紙在卷可稽。再者，附表一編號一所示扣案之米白色
    粉末1 小包（淨重0.0090公克，取樣0.0040公克鑑定用罄，
    驗餘淨重0.0050公克）及附表一編號二所示扣案之白色透明
    結晶1 小包（淨重0.2530公克，取樣0.0002公克鑑定用罄，
    驗餘淨重0.2528公克）經送請交通部民用航空局航空醫務中
    心鑑定結果，該米白色粉末1 小包及白色透明結晶1 小包含
    第一級毒品海洛因及第二級毒品甲基安非他命成分，亦有交
    通部民用航空局航空醫務中心鑑定書1 紙在卷可按。查被告
    有如前開所示之觀察、勒戒執行完畢5 年內再犯施用毒品案
    件，有臺灣高等法院被告前案紀錄表在卷可稽，是被告既曾
    於觀察、勒戒執行完畢釋放後「5 年內再犯」施用毒品案件
    ，自得依法追訴處罰，是以，本件事證明確，被告犯行，洵
    堪認定。
三、查海洛因、甲基安非他命分別係毒品危害防制條例第2 條第
    2 項第1 款、第2 款所稱之第一級、第二級毒品。核被告甲
    ○○所為，係犯同條例第10條第1 項、第2 項之施用第一級
    及第二級毒品罪。其施用第一級、第二級毒品前後，持有第
    一級毒品、第二級毒品之低度行為，為施用之高度行為所吸
    收，不另論罪。另被告所犯數罪，犯意各別，罪名不同，應
    分論併罰之。爰審酌被告有如事實欄所述之施用毒品前科紀
    錄，經觀察勒戒執行完畢，仍無法戒絕毒癮，再次漠視法令
    禁制而犯本罪，惟其施用毒品所生危害，實以自戕身心健康
    為主，對於他人生命、身體、財產等法益，尚無明顯而重大
    之實害，兼衡其犯罪後坦承犯行之態度等一切情狀，分別量
    處如主文所示之刑，並定其應執行之刑。又扣案如附表一編
    號一所示之第一級毒品海洛因1 小包（淨重0.0090公克，取
    樣0.0040公克鑑定用罄，驗餘淨重0.0050公克）及如附表一
    編號二所示之第二級毒品甲基安非他命1 小包（淨重0.2530
    公克，取樣0.0002公克鑑定用罄，驗餘淨重0.2528公克），
    分別係被告當場被查獲之第一級毒品及第二級毒品；又鑑定
    機關於鑑定時，雖將毒品與包裝分別秤重，然依鑑定機關之
    海洛因及甲基安非他命毒品純度定量分析鑑驗標準作業程序
    ，係將包裝內之米白色粉末及白色透明結晶（海洛因及甲基
    安非他命）取出裝於該局毒品檢驗用袋中進行海洛因及甲基
    安非他命純度定量分析，包裝則呈空袋形狀，但仍留有極微
    量米白色粉末及白色透明結晶（海洛因及甲基安非他命）殘
    渣於塑膠袋中等情，則該包裝均並未與毒品完全析離；就本
    件毒品與包裝，均應依毒品危害防制條例第18條第1 項前段
    規定，諭知沒收銷燬之，又鑑定時經取樣鑑驗耗用之毒品，
    因已不存在，不得宣告沒收，一併敘明。
據上論斷，應依刑事訴訟法第273 條之1 第1 項、第299 條第1
項前段，毒品危害防制條例第10條第1 項、第2 項、第18條第1
項前段，刑法第11條前段、第51條第5 款，判決如主文。
本案經檢察官簡志祥到庭執行職務。
中    華    民    國    99    年    10    月    29    日
                  刑事第三庭    法  官  連雅婷
以上正本證明與原本無異
如不服本判決應於送達後10日內向本院提出上訴狀
                                書記官  郭晉良
中    華    民    國    99    年    10    月    29    日
附表一
  ┌──┬────────┬─────────────┬───────────┐
  │編號│    品    項    │     數量或重量           │  鑑  定  書  文  號  │
  ├──┼────────┼─────────────┼───────────┤
  │一  │海洛因          │壹小包（含包裝袋壹只），淨│交通部民用航空局航空醫│
  │    │                │重零點零零玖零克，共取樣零│務中心航藥鑑字第099496│
  │    │                │點零零肆零克，驗餘淨重零點│8 號鑑定書1紙。       │
  │    │                │零零伍零公克。            │                      │
  ├──┼────────┼─────────────┼───────────┤
  │二  │甲基安非他命    │壹小包（含包裝袋壹只），淨│交通部民用航空局航空醫│
  │    │                │重零點貳伍參零克，共取樣零│務中心航藥鑑字第099496│
  │    │                │點零零零貳克，驗餘淨重零點│8 號鑑定書1紙。       │
  │    │                │貳伍貳捌公克。            │                      │
  └──┴────────┴─────────────┴───────────┘
附錄本案論罪科刑法條全文：
毒品危害防制條例第10條
施用第一級毒品者，處 6 月以上 5 年以下有期徒刑。
施用第二級毒品者，處 3 年以下有期徒刑。

司法院資訊處製作；財團法人民間司法改革基金會備份。
